臺灣桃園地方法院刑事判決　　　　　　　　　　　　九十一年度訴字第七七六號
　　公訴人　臺灣桃園地方法院檢察署檢察官
　　被　告　甲○○
右列被告因違反毒品危害防制條例案件，經檢察官提起公訴（九十一年度毒偵緝字第
一三一號），本院判決如左︰
    主  文
甲○○連續施用第一級毒品，累犯，處有期徒刑捌月。
扣案之毒品海洛因壹袋（驗餘淨重零點貳壹公克，包裝重零點壹陸公克）沒收銷燬之
。扣案之注射針筒壹枝沒收之。
    事  實
一、甲○○曾因違反肅清煙毒條例案件，經本院於民國八十三年十二月二十日以八十
    三年訴字第一六七五號判決判處應執行有期徒刑三年二月（違反麻醉藥品管理條
    例部分，判處有期徒刑四月，違反肅清煙毒條例部分，判處有期徒刑三年一月）
    ，於八十四年三月二日確定，入監執行後，於八十五年九月二十四日假釋出獄，
    於八十七年六月二十四日假釋期滿，假釋未經撤銷，以已執行論。
二、甲○○又因施用毒品案件，經本院於八十七年九月四日以八十七年毒聲字第一六
    五七號裁定送觀察勒戒後，因有繼續施用毒品傾向，復經本院於八十七年九月十
    七日以八十七年毒聲字第一八二四號裁定令入戒治處所施以強制戒治，戒治期滿
    ，經台灣桃園地方法院檢察署檢察官於八十八年十一月八日以八十八年戒偵字第
    二Ｏ一號為不起訴處分確定。
三、甲○○仍不知警惕，於前揭不起訴處分確定五年內，又基於概括犯意，自九十年
    農曆過年後某日起，至九十年九月六日止，在桃園市○○路三Ｏ三巷二二弄六之
    一號住處，以其所有之注射針筒置入第一級毒品海洛因注射之方式，連續非法施
    用第一級毒品海洛因，平均每日施用一次。嗣於九十年九月七日上午十時許，在
    桃園市○○路七十四號前，為警查獲，並扣得毒品海洛因壹袋（驗餘淨重零點貳
    壹公克，包裝重零點壹陸公克），及其所有供施用海洛因之注射針筒一枝。
四、甲○○又承前揭施用第一級毒品海洛因之概括犯意，於九十年十二月二十五日上
    午十一時許，在前揭住處，以注射針筒（已丟棄）施用第一級毒品海洛因一次，
    嗣因另涉嫌竊盜等案件，至桃園縣警察局桃園分局中路派出所訊問時，經採集尿
    液送驗後呈嗎啡之陽性反應，始查悉上情。
五、案經桃園縣警察局移送台灣桃園地方法院檢察署檢察官偵查起訴。
    理  由
一、右揭事實業據被告甲○○自白不諱，且被告被查獲及到派出所應訊時，所採集之
    尿液經送桃園縣衛生局鑑定均呈海洛因類陽性反應，有該局不法藥物尿液檢定書
    二紙在卷可稽。另扣案之海洛因經送法務部調查局鑑定，確為第一級毒品海洛因
    ，有該局00000000號鑑定通知書一紙在卷可稽，並有注射針筒一枝扣案
    可佐，故被告自白與事實相符。又被告曾因施用毒品案件，經本院於八十七年九
    月四日以八十七年毒聲字第一六五七號裁定送觀察勒戒後，因有繼續施用毒品傾
    向，復經本院於八十七年九月十七日以八十七年毒聲字第一八二四號裁定令入戒
    治處所施以強制戒治，戒治期滿，經台灣桃園地方法院檢察署檢察官於八十八年
    十一月八日以八十八年戒偵字第二Ｏ一號為不起訴處分確定。有台灣桃園地方法
    院檢察署刑案資料查註紀錄表及台灣高等法院被告全國前案紀錄表各一份，及台
    灣桃園地方法院檢察署八十八年戒偵字第二Ｏ一號不起訴處分書一份在卷可稽。
    是被告於五年內二犯毒品危害防制條例第十條之罪，亦堪認定。故本件事證已臻
    明確，被告犯行堪予認定。
二、核被告所為係犯毒品危害防制條例第十條第一項非法施用海洛因罪，公訴人所起
    訴之事實亦是施用海洛因，其卻引用以毒品危害防制條例第十條第二項起訴，起
    訴法條顯有誤會，應予變更，併予敘明。被告於施用海洛因前持有海洛因之低度
    行為，為施用海洛因之高度行為所吸收，不另論罪。又其先後多次犯行，時間緊
    接，手法相同，觸犯同一構成要件之罪名，顯係基於概括之犯意為之，為連續犯
    ，應依刑法第五十六條論以一罪並加重其刑。又被告曾因違反肅清煙毒條例案件
    ，經本院於八十三年十二月二十日以八十三年訴字第一六七五號判決判處應執行
    有期徒刑三年二月（違反麻醉藥品管理條例部分，判處有期徒刑四月，違反肅清
    煙毒條例部分，判處有期徒刑三年一月），於八十四年三月二日確定，入監執行
    後，於八十五年九月二十四日假釋出獄，於八十七年六月二十四日假釋期滿，假
    釋未經撤銷，以已執行論。有台灣桃園地方法院檢察署刑案資料查註紀錄表一份
    及台灣高等法院被告全國前案紀錄表一份在卷可稽，其於執行完畢五年內再犯本
    有期徒刑以上之罪，為累犯，應依刑法第四十七條加重其刑。又公訴人雖未就被
    告於九十年十二月二十五日上午十一時許，施用海洛因一次之犯行予以起訴，惟
    該部分之事實為起訴效力所及，本院自得併予審理，併予敘明。爰審酌被告之品
    行、犯罪動機、目的、手段、所生損害、及犯罪後之態度等一切情狀，量處如主
    文所示之刑，以示懲儆。
三、至於公訴人另以被告自不起訴處分確定後翌日起，至九十年農曆過年後某日止（
    如犯罪事實欄九十年農曆過年後某日之前），亦有施用海洛因云云。惟查遍觀全
    卷，並無公訴人認定之前揭事實之證據，此外本院復查無其他積極證據，足資證
    明被告前揭犯行，被告此部分之犯罪自無法證明，惟公訴人認此部分之犯行，與
    前揭有罪認定之犯行有裁判上之一罪關係，爰不另為無罪之諭知，應予敘明。
四、扣案之毒品海洛因壹袋（驗餘淨重零點貳壹公克，包裝重零點壹陸公克）如前法
    務部調查局函所述，確係海洛因，為查獲之毒品，應依毒品危害防制條例第十八
    條第一項前段規定沒收銷燬之。扣案之注射針筒壹枝係被告所有，且供被告犯罪
    所用之物，業據被告供陳在卷，應依刑法第三十八條第一項第二款宣告沒收。
據上論斷，應依刑事訴訟法第二百九十九條第一項前段、第三百條，毒品危害防制條
例第十條第一項、第十八條第一項前段，刑法第十一條前段、第五十六條、第四十七
條、第三十八條第一項第二款，判決如主文。
本案經檢察官陳俊茂到庭執行職務。
中      華      民      國    九十一    年      八      月     十四     日
                                  臺灣桃園地方法院刑事第一法庭
                                      審判長法  官   吳爭奇
                                            法  官   胡芷瑜
                                            法  官   范明達
右正本證明與原本無異。
如不服本判決，應於判決送達後十日內向本院提出上訴狀( 應附繕本 )，上訴於
臺灣高等法院。
                                            書記官   孫立文
中        華        民        國   九十一   年   八   月    二十    日
附論罪科刑依據之法條：
毒品危害防制條例第十條
施用第一級毒品者，處六月以上五年以下有期徒刑。
毒品危害防制條例第十八條第一項
查獲之毒品及專供製造或施用毒品之器具，不問屬於犯人與否，均沒收銷燬之。但合
於醫藥或研究之用者，得不予銷燬。
施用第二級毒品者，處三年以下有期徒刑。
